# 请教陈老师,关于资本公积

提问人：wangxu811024 时间：2011-02-23 16:27:27
(1)母公司向子公司发放困难补助等,母公司计入长期股权投资,子公司计入资本公积,该入什么明细项,是资本溢价吗 (2)子公司改制评估增值,母公司相应确认资本公积,母¥子公司各应该把资本公积计入什么明细项? (3)子公司不改制,母公司改制评估,确认长投增值的资本公积,应计入什么明细项? (4)国家无偿划转投资给A公司,A公司应入资本公积什么明细项?

回答人：chenyiwei
回复 楼主 wangxu811024 的帖子 1 、是否为“母公司向子公司的职工发放困难补助”？如果是，子公司计入资本公积的明细应为“资本溢价”，以体现其资本性投入的性质。 2 、子公司先计入其他资本公积，到改制后的新公司设立日，根据改制方案中的股权设置方案转为实收资本或者资本溢价；母公司作为其他资本公积。 3 、母公司个别报表层面比照上述 2 中的子公司处理方法。但母公司在编制合并报表时，这部分针对已经改制完成的子公司的长期股权投资的评估增值需在合并报表时冲回。 4 、接受国家无偿拨入的资产，作为资本性投入处理。可以计入资本溢价，也可以在“其他资本公积”中单列明细项目反映。

回答人：chenyiwei
回复 藤椅 wangxu811024 的帖子 1 、因为款项拨付双方之间存在母子公司关系，因此不适合于作为“营业外收入——捐赠”，除非能够证明其他情况类似的非关联企业也能从母公司按相同或类似的标准得到此类补助。 2 、由于评估增值已经折合为改制后子公司的资本，因此对子公司而言最终将转化为资本性投入。母公司按评估值调整其对子公司的长期股权投资，同时确认资本公积，这部分资本公积属于母公司的其他综合收益。 3 、子公司股权被处置时，在母公司个别报表层面，应按处置股权的相应比例将当初评估增值形成的资本公积转入处置损益。在合并报表层面，如果部分处置子公司股权未导致母公司丧失对该子公司控制权的，则不结转这部分其他综合收益到合并利润表；如果丧失控制权的，则按解释 4 号第四条规定处理。 4 、接受无偿拨入的资产（资本性投入性质）形成的资本公积可以用于转增资本。

回答人：chenyiwei
回复 报纸 wangxu811024 的帖子 1 、电网公司和母公司、子公司是什么关系？母公司在此过程中的作用是否仅仅为代收代付？ 2 、在子公司改制等特殊情况下，可能存在此类情况。 3 、如果母公司自身也已经改制，则改制后母公司处置子公司股权时资本公积不转出。

回答人：chenyiwei
回复 7 楼 wangxu811024 的帖子那就还是应当作为资本公积.

回答人：chenyiwei
回复 9 楼 wangxu811024 的帖子从你说的情况看，母公司并非代收代付，而是有权自行决定如何分配，因此子公司收到的补助仍应作为资本公积。母公司从电网公司收到的补助参照政府补助的原则处理。

回答人：chenyiwei
回复 11 楼 wangxu811024 的帖子第 2 步中的资本公积明细科目一般是“其他资本公积”。第 3 步中A公司将B公司股权全部转让给其子公司C公司时，在上述第 2 步中确认的 5000 万元资本公积也应当转入处置损益。在A公司编制合并报表时，应抵销上述第 3 步骤的集团内部交易的影响。

回答人：chenyiwei
回复 13 楼 wangxu811024 的帖子关键是看这些被投资企业帐面上的资本公积变动，从被投资企业角度看是否属于其他综合收益。只有当资本公积的变动属于其他综合收益时，投资企业按比例确认的份额才能计入“资本公积——被投资单位其他权益变动”。

回答人：chenyiwei
回复 15 楼 wangxu811024 的帖子我的理解是：当被投资企业进行公司制改建时，母公司个别报表层面按解释 1 号第十条、解释 2 号第二条等相应规定调整资本公积的部分，在后续处置该改制后子公司股权时应当相应按比例转出到处置损益中，因为这对于母公司个别报表层面而言也是其他综合收益的组成部分，应按其他综合收益转出的一般原则处理。

回答人：chenyiwei
回复 17 楼 wangxu811024 的帖子无偿划转属于资本性投入的性质，不属于其他综合收益，因此在相关资产处置时无需将当初由接受标的资产的无偿划入所形成的资本公积转出。